臺北高等行政法院裁定
　　　　　　　　　　　　　　　　　　 95年度訴字第04458號
原　　　告　甲○○
被　　　告　財政部臺灣省北區國稅局
代　表　人　凌忠嫄（局長）住同上
送達代收人　乙○○
上列當事人間因綜合所得稅事件，原告不服財政部中華民國95年
10月17日台財訴字第09500437850 號訴願決定，提起行政訴訟。
本院裁定如下：
    主  文
原告之訴駁回。
訴訟費用由原告負擔。
    理  由
一、按「撤銷訴訟之提起，應於訴願決定書送達後2 個月之不變
    期間內為之。」、「原告之訴，有左列各情形之一者，行政
    法院應以裁定駁回之。．．．六起訴逾越法定期限者。」行
    政訴訟法第106 條第1 項前段、第107 條第1 項第6 款分別
    定有明文。次按當事人提起撤銷訴訟，應先經合法訴願程序
    為前提，此觀行政訴訟法第4 條之規定甚明。原告起訴不合
    程式或不備其他要件，行政法院應以裁定駁回之，為同法第
    107 條第1 項第10款所明定。又「訴願之提起，應自行政處
    分達到或公告期滿之次日起30日內為之。」、「訴願人不在
    受理訴願機關所在地住居者，計算法定期間，應扣除在途期
    間。」、「期間之計算，除法律另有規定外，依民法之規定
    。」、「於一定期日或期間內，應為意思表示或給付者，其
    期日或期間之末日，為星期日、紀念日或其他休息日時，以
    其休息日之次日代之。」訴願法第14條第1 項、第16條第1
    項、第17條、民法第122 條分別定有明文。若逾越此30日之
    不變期間而提起訴願，即為法所不許，訴願機關應依訴願法
    第77條第2 款規定為不受理之決定。另「於應送達處所不獲
    會晤應受送達人時，得將文書付與有辨別事理能力之同居人
    、受僱人或應送達處所之接收郵件人員。」行政程序法第73
    條第1 項亦定有明文。
二、本件原告因民國（下同）91年度綜合所得稅及罰鍰事件，不
    服被告95年6 月5 日北區國稅法二字第0950008467號復查決
    定，提起訴願，經訴願機關以95年10月17日台財訴字第0950
    0437850 號訴願決定，認原告提起訴願逾越法定期間，乃以
    訴願不受理駁回。原告仍不服，提起本件行政訴訟，聲明請
    求撤銷訴願決定及原處分。
三、經查，本件訴願決定書於95年10月18日合法送達於原告，此
    有訴願文書郵務送達證書影本附訴願卷可稽。故原告提起行
    政訴訟之期間，應自95年10月19日起算，又原告起訴狀載其
    設址於臺北縣，扣除在途期間2 日，至95年12月20日（星期
    三）即已屆滿。惟原告遲至95年12月25日始向本院提起撤銷
    訴訟，此有本院加蓋於訴狀上收文戳記所載日期可考。故原
    告提起本件行政訴訟，已逾法定不變期間，顯非合法，應予
    駁回。
四、又查，原告收受被告95年6 月5 日北區國稅法二字第095000
    8467號復查決定書之日期為95年6 月21日，此有原告指定接
    收郵件處（臺北市○○路○ 段88號6 樓之1 ）之中正名門大
    廈管理委員會及簡姓管理員蓋章收受之掛號郵件收件回執影
    本、原告94年10月28日變更收受復查決定書聯絡地址之申請
    書附原處分卷可稽。又原告當時設址於臺北市，毋庸扣除在
    途期間，核計其提起訴願之30日不變期間，係自95 年6月22
    日起算，至95年7 月21日（星期五）屆滿。惟原告卻遲至95
    年7 月28日始向被告所屬瑞芳稽徵稽徵所汐止服務處經提出
    訴願書，此有該服務處收發章蓋於訴願書所載日期可按。是
    以，原告提起本件訴願已逾法定不變期間，自為法所不許。
    本件訴願決定依訴願法第14條第1 項、第77條第2 款規定，
    以不受理駁回原告之訴願，並無不合。從而，原告對之提起
    行政訴訟，即非合法，應併予駁回。另原告之訴既不合法，
    其實體上之主張本院即無從審酌，併此敘明。
五、依行政訴訟法第107 條第1 項第6 款、第10款、第104 條、
    民事訴訟法第95條、第78條，裁定如主文。
中　　華　　民　　國　　96　　年　　5 　　月　　10　　日
                       第四庭審判長法  官　侯東昇
                                   法  官  李玉卿
                                   法  官  陳秀
上為正本係照原本作成。
如不服本裁定，應於送達後10日內向本院提出抗告狀（須按他造
人數附繕本）。
中　　華　　民　　國　　96　　年　　5 　　月　　10　　日
    　　  　　　　　　　    　     書記官  楊子鋒
